【裁判字號】    90,上易,893
【裁判日期】    900202
【裁判案由】    毒品危害防制條例
【裁判全文】
臺灣高等法院刑事判決                  九十年度上易字第八九三號
    上  訴  人  臺灣宜蘭地方法院檢察署檢察官
    被      告  甲○○
右上訴人因被告違反毒品危害防制條例案件，不服臺灣宜蘭地方法院八十九年度易字
第五六六號，中華民國九十年二月二日第一審判決（起訴案號：臺灣宜蘭地方法院檢
察署八十九年度偵字第一六四一號；移送併辦案號：同署八十九年度毒偵字第一九一
一號、八十九年度毒偵字第一七七一號、九十年度毒偵字第一四三號）提起上訴，本
院判決如左：
    主      文
原判決撤銷。
甲○○連續施用第二級毒品，累犯，處有期徒刑捌月。
    事      實
一、甲○○曾犯毐品危害防制條例，經臺灣宜蘭地方法院（下稱宜蘭地院）判處有期
    徒刑三月確定，於八十九年二月二十三日執行完畢出監，又因施用毒品案件，經
    宜蘭地院裁定執行觀察勒戒後，認有繼續施用毒品傾向，復以宜蘭地院八十八年
    度毒聲字第四九九號裁定令入戒治處所施以強制戒治，而於八十九年六月二十三
    日戒治期滿，而經臺灣宜蘭地方法院檢察署檢察官於同年八月三日以八九年度戒
    毒偵字第二三號為不起訴處分。竟不知悔改，復基於施用第二級毒品安非他命之
    概括犯意，自同年九月初起至九十年一月三日下午二時許回溯四日內某不詳時間
    止，連續多次於宜蘭縣冬山鄉○○路一０六巷三十九號之住及其他不詳處所處，
    非法施用第二級毒品安非他命，經警分別於八十九年九月二十六日定期尿液檢驗
    、同年十月十九日在前揭住處臨檢、同年十一月十八日在宜蘭縣冬山鄉○○村○
    ○路二四八號盤查、九十年一月三日至前揭住處依法拘提而查獲上情。
二、案經宜蘭縣警察局羅東分局報告臺灣宜蘭地方法院檢察署檢察官偵查起訴及移送
    併辦。
    理      由
一、右揭事實，業據被告甲○○分別於原審及本院審理時坦承不諱，被告被查獲後所
    採取之尿液，經送檢驗後均呈安非他命之陽性反應，此有宜蘭縣衛生局之安非他
    命及嗎啡尿液檢驗單三紙（八十九年度毒偵字第一七七一號卷第五頁、八十九年
    度毒偵字第一九一一號卷第五頁、九十年度毒偵字第一四三號卷第四頁）、慈濟
    醫學院濫用藥物檢驗中心檢驗總表（八十九年度偵字第一六四一號卷第九頁）、
    宜蘭縣警察局刑警隊偵辦煙毒、麻醉藥品案件嫌疑犯尿液送驗編號、姓名對照表
    （八十九年度毒偵字第一七七一號卷第六頁、八十九年度毒偵字第一九一一號卷
    第六頁、九十年度毒偵字第一四三號卷第五頁）在卷可稽。此外被告曾因施用毒
    品案件，經宜蘭地院裁定執行觀察勒戒後，認有繼續施用毒品傾向，復以宜蘭地
    院八十八年度毒聲字第四九九號裁定令入戒治處所施以強制戒治，而於八十九年
    六月二十三日戒治期滿，而經臺灣宜蘭地方法院檢察署檢察官於同年八月三日以
    八九年度戒毒偵字第二三號為不起訴處分等情，亦有前揭不起訴處分書、刑案資
    料查註紀錄表可稽，是被告於強制戒治期滿後再度施用毒品，犯行明確，應依法
    論科。
二、核被告所為，係犯毒品危害防制條例第十條第二項之施用第二級毒品罪。其持有
    毒品之低度行為，應為施用之高度行為所吸收，不另論罪。被告先後多次施用第
    二級毒品安非他命之犯行，時間緊接，犯罪構成要件相同，顯係基於概括犯意反
    覆為之，應依連續犯論以一罪，並加重其刑。被告於八十九年九月二十六日以後
    之犯行，即移送併辦部分，雖未經起訴，然此部分與起訴部分有連續犯裁判上一
    罪之關係，為起訴效力所及，本院自得併予審究。又被告有如事實欄所示之前科
    及執行情形，此有臺灣高等法院檢察署刑案紀錄簡覆表附卷可佐，於五年以內再
    犯有期徒刑以上之本罪，為累犯，應依法遞加重其刑。
三、原審予被告論罪科刑，固非無見。然查被告於八十九年九月二十六日後至九十年
    一月三日下午二時許回溯四日內某不詳時間止，尚有連續多次施用第二級毒品安
    非他命之犯行，已如前述，原判決就此部分未及審酌，自有未洽。檢察官上訴意
    旨執此指摘原判決不當為有理由，自應由本院將之撤銷改判。爰審酌被告犯罪之
    動機、目的、手段、施用毒品對國家社會所造成之危害、曾給於多次戒除毒癮之
    機會竟不知把握而一再觸犯法律及犯罪後態度良好等一切情狀，量處如主文所示
    之刑，以示懲儆。
據上論斷，應依刑事訴訟法第三百六十九條第一項前段、第三百六十四條、第二百九
十九條第一項前段，毒品危害防制條例第十條第二項、刑法第十一條前段、第五十六
條、第四十七條，判決如主文。
本案經檢察官劉斐玲到庭執行職務。
中     華     民     國     九十    年       三       月     二十九     日
                             臺灣高等法院刑事第十五庭
                                 審判長法  官  房  阿  生
                                       法  官  雷  元  結
                                       法  官  鄧  振  球
右正本證明與原本無異。
不得上訴。
                                       書記官  李  麗  花
中     華     民     國     九十    年       四       月       二       日
附錄：本案論罪科刑法條全文
毒品危害防制條例第十條第二項：
施用第二級毒品者，處三年以下有期徒刑。


司法院資訊處製作；財團法人民間司法改革基金會備份。
